【裁判字號】    97,審易,175
【裁判日期】    970430
【裁判案由】    竊盜等
【裁判全文】
臺灣桃園地方法院刑事判決             97年度審易字第175號
公  訴  人  臺灣桃園地方法院檢察署檢察官
被      告  甲○○原名王盈輝.
            乙○○
上二人共同
指定辯護人  本院公設辯護人  陳瑞明
上列被告等因竊盜等案件，經檢察官提起公訴（96年度偵字第25
425 號），嗣被告等於準備程序進行中為有罪之陳述，經檢察官
聲請改依協商程序而為判決，本院判決如下：
    主  文
甲○○竊盜，累犯，處拘役拾日，減為拘役拾伍日，如易科罰
金，以新臺幣壹仟元折算壹日；又竊盜，累犯，處拘役拾日，
減為拘役拾伍日，如易科罰金，以新臺幣壹仟元折算壹日；又竊
盜，累犯，處拘役拾日，減為拘役拾伍日，如易科罰金，以新
臺幣壹仟元折算壹日；又竊盜，累犯，處拘役拾日，減為拘役
拾伍日，如易科罰金，以新臺幣壹仟元折算壹日。應執行拘役肆
拾伍日，如易科罰金，以新臺幣壹仟元折算壹日。
乙○○收受贓物，處有期徒刑貳月，減為有期徒刑壹月，如易科
罰金，以新臺幣壹仟元折算壹日；又收受贓物，處有期徒刑貳月
，減為有期徒刑壹月，如易科罰金，以新臺幣壹仟元折算壹日；
又收受贓物，處有期徒刑貳月，減為有期徒刑壹月，如易科罰金
，以新臺幣壹仟元折算壹日；又收受贓物，處有期徒刑貳月，減
為有期徒刑壹月，如易科罰金，以新臺幣壹仟元折算壹日。應執
行有期徒刑月，如易科罰金，以新臺幣壹仟元折算壹日。緩刑
貳年。
    事實及理由
一、本件被告甲○○所犯係屬刑事訴訟法第376 條第2 款之刑法
    第320 條第1 項竊盜罪，被告乙○○所犯係屬刑事訴訟法第
    376 條第1 款最重本刑為3 年以下有期徒刑之罪，其等於準
    備程序中就被訴事實為有罪之陳述，爰依刑事訴訟法第284
    條之1 規定獨任進行審判程序。
二、被告甲○○前有多次竊盜前科，其中於民國90年間，因竊盜
    案件，經本院以90年度桃簡字第156 號判決判處有期徒刑6
    月確定；又於同年間，因竊盜案件，經臺灣板橋地方法院以
    90年度重簡字第986 號判決判處有期徒刑4 月確定，上開二
    罪自90年8 月11日起入監接續執行，甫於91年5 月29日縮短
    刑期執行完畢（構成累犯）。
三、甲○○仍不知悔改，分別基於意圖為自己不法所有之犯意，
    先後於附表所示之行竊時間、行竊地點，以附表所示之方法
    ，分別竊得如附表所示之物品得手後，旋即交付予乙○○收
    受。乙○○明知甲○○所持有如附表所示之行動電話均係來
    路不明之贓物，竟分別基於收受贓物之故意，先後自甲○○
    處收受該等贓物，再以如附表所示之處分情形，與甲○○一
    同將該等行動電話販售予不知情如附表所示之人，所得款項
    由乙○○購買幼兒所需之奶粉、尿布而花用殆盡。嗣於96年
    4 月27日上午10時許，東源物流公司經理丙○○在上址倉庫
    盤點時發現序號000000000000000、000000000000000號之行
    動電話遭竊報警處理，始悉上情。案經桃園縣政府警察局龜
    山分局報請臺灣桃園地方法院檢察署檢察官偵查起訴。
四、證據名稱：
  (一)被告甲○○、乙○○於警詢、偵訊及本院準備程序中之自白
    。
  (二)證人丙○○、陳新森、黃鈺華、許傳勳、余發通、楊宗軒、
    王怡鈞於警詢中之證述，證人張賢錦於警詢及偵訊中之證述
    ，證人即被告乙○○於警詢及偵訊之證述。
  (三)贓物認領保管單2 紙、大鴻通信廣場中古機回收買賣契約書
    1 紙、中古行動電話買賣契約書暨切結書2 紙、照片7 張、
    消費者舊機回收切結書1 紙在卷可資佐證。
五、本件經檢察官與被告2 人於審判外達成協商之合意且被告2
    人均已認罪，檢察官審酌被告2 人家庭經濟困難，係因籌錢
    供其子女購買奶粉、尿布等嬰兒日常用品，且徵得被害人之
    同意，願給予被告2 人最輕之量刑，其合意內容為：被告甲
    ○○就其竊盜部分，願受科刑範圍各為拘役30日、30日、30
    日、30日，各減為拘役15日、15日、15日、15日，應執行拘
    役45日，如易科罰金，以新臺幣1000元折算1 日；被告乙○
    ○收受贓物部分，願受科刑範圍各為有期徒刑2 月、2 月、
    2 月、2 月，各減為有期徒刑1 月、1 月、1 月、1 月，應
    執行有期徒刑3 月，如易科罰金，以新臺幣1000元折算1 日
    ，緩刑2 年。經查，上開協商合意並無刑事訴訟法第455 條
    之4 第1 項所列情形之一，檢察官聲請改依協商程序而為判
    決，本院爰不經言詞辯論，於協商合意範圍內為協商判決，
    合予敘明。
六、附記事項：
    被告2 人上開犯罪時間，均係在96年4 月24日以前（按該條
    例第2 條第1 項所稱「犯罪在中華民國九十六年四月二十四
    日以前」，包括二十四日當日之犯罪，有司法院96年6 月27
    日院台廳刑一字第0960013109號函可憑），所犯分別為刑法
    第320 條第1 項竊盜罪、同法第349 條第1 項收受贓物罪，
    均合於減刑條件，與中華民國九十六年罪犯減刑條例第2 條
    第1 項第3 款規定相符，應減其刑期2 分之1 。
七、應適用之法條：刑事訴訟法第284 條之1 、第455 條之4 第
    2 項、第455 條之8 ，刑法第320 條第1 項、第349 條第1
    項、第47條第1 項、第51條第5 款、第6 款、第41條第1 項
    前段、第2 項、第74條第1 項第1 款，刑法施行法第1 條之
    1 第1 項、第2 項前段，中華民國九十六年罪犯減刑條例第
    2 條第1 項第3 款、第7 條、第10條第1 項。
八、本判決除有刑事訴訟法第455 條之4 第1 項第1 款、第2 款
    、第4 款、第6 款、第7 款所定情形之一，或違反同條第2
    項規定者外，不得上訴。
九、如不服本件判決，得自收受判決送達之日起10日內，向本院
    提出上訴書狀，上訴於第二審法院。
本案經檢察官鄭堤升到庭執行職務。
中    華    民    國    97    年    4     月    30    日
                  刑事庭  法  官  徐  培  元
以上正本證明與原本無異。
                            書記官  楊美慧
中    華    民    國    97    年    5     月    1     日
附表：
 ┌──┬────┬─────┬──┬─────────┬────────┐
 │編號│行竊時間│行竊地點  │被害│行竊方式及竊取之行│    處分情形    │
 │    │        │          │人  │動電話廠牌、序號  │                │
 ├──┼────┼─────┼──┼─────────┼────────┤
 │ 1  │96年4月 │在桃園縣龜│東源│利用其任職東源物流│96年4月16日以300│
 │    │16日前之│山鄉頂湖五│物流│公司包裝員之便，徒│0 元之代價販賣予│
 │    │某日中午│街18 號之 │公司│手竊取LG廠牌、序號│位於桃園縣龜山鄉│
 │    │12時許  │東源物流事│    │為000000000000000 │文化二路93號1 樓│
 │    │        │業股份有限│    │號之行動電話1支   │之「神腦國際連鎖│
 │    │        │公司（下稱│    │                  │店」店員王怡鈞  │
 │    │        │東源物流公│    │                  │                │
 │    │        │司）內    │    │                  │                │
 ├──┼────┼─────┼──┼─────────┼────────┤
 │ 2  │96年4月 │在桃園縣龜│東源│利用其任職東源物流│96年4月16日以120│
 │    │16日前之│山鄉頂湖五│物流│公司包裝員之便，徒│0 元之代價販賣予│
 │    │某日中午│街18 號之 │公司│手竊取LG廠牌、序號│位於桃園縣中壢市│
 │    │12時許  │東源物流公│    │為000000000000000 │大同路86號之「尋│
 │    │        │司內      │    │號之行動電話1支   │易民營電訊行」負│
 │    │        │          │    │                  │責人張賢錦      │
 ├──┼────┼─────┼──┼─────────┼────────┤
 │ 3  │96年4月 │在桃園縣龜│東源│利用其任職東源物流│96年4月29日以200│
 │    │23日中午│山鄉頂湖五│物流│公司包裝員之便，徒│0 元之代價販賣予│
 │    │12時許  │街18 號之 │公司│手竊取LG廠牌、序號│位於桃園縣中壢市│
 │    │        │東源物流公│    │為000000000000000 │大同路86號之「尋│
 │    │        │司內      │    │號之行動電話1支   │易民營電訊行」負│
 │    │        │          │    │                  │責人張賢錦      │
 ├──┼────┼─────┼──┼─────────┼────────┤
 │ 4  │96年4月 │在桃園縣龜│東源│利用其任職東源物流│96年4 月24日中  │
 │    │24日中午│山鄉頂湖五│物流│公司包裝員之便，徒│午12時許後之某  │
 │    │12時許  │街18 號之 │公司│手竊取LG廠牌、序號│日以1500元價格販│
 │    │        │東源物流公│    │為000000000000000 │賣予中壢夜市某路│
 │    │        │司內      │    │號之行動電話1支   │邊攤            │
 └──┴────┴─────┴──┴─────────┴────────┘
附錄本案論罪科刑法條全文：
中華民國刑法第320條
意圖為自己或第三人不法之所有，而竊取他人之動產者，為竊盜
罪，處五年以下有期徒刑、拘役或五百元以下罰金。
意圖為自己或第三人不法之利益，而竊佔他人之不動產者，依前
項之規定處斷。
前二項之未遂犯罰之。
中華民國刑法第349條
收受贓物者，處 3 年以下有期徒刑、拘役或 5 百元以下罰金。
搬運、寄藏、故買贓物或為牙保者，處5 年以下有期徒刑、拘役
或科或併科1千元以下罰金。
因贓物變得之財物，以贓物論。


司法院資訊處製作；財團法人民間司法改革基金會備份。
